最高法院刑事判決　　　　　　　　　　　　　　　八十八年度台上字第四九七八號
　　上　訴　人　甲○○
右上訴人因強盜案件，不服台灣高等法院中華民國八十八年四月三十日第二審判決（
八十八年度上訴字第一○八二號，起訴案號：台灣板橋地方法院檢察署八十七年度偵
字第一七六七四號），提起上訴，本院判決如左：
    主  文
上訴駁回。
    理  由
按刑事訴訟法第三百七十七條規定：上訴於第三審法院，非以判決違背法令為理由，
不得為之。是提起第三審上訴，應以原判決違背法令為理由，係屬法定要件。如果上
訴理由狀並未依據卷內訴訟資料，具體指摘原判決不適用何種法則或如何適用不當，
或所指摘原判決違法情事，顯與法律規定得為第三審上訴理由之違法情形，不相適合
時，均應認其上訴為違背法律上之程式，予以駁回。本件上訴人甲○○上訴意旨略稱
：被害人王太杰（係王派賢之誤）在原審證稱：「他（指上訴人）跑掉，我追他，追
上了以後扭打在一起，我手上之傷，是扭打所造成。」並未供及上訴人對之施以強暴
脅迫。承辦本案之警員徐盛德亦證稱：上訴人當日有受傷，卷內復有驗傷單可以證明
。如果上訴人有對被害人施以強暴，受傷者應是被害人，上訴人不致亦有受傷。且上
訴人身材較被害人高大，若手提螺絲起子施暴，被害人之身體，當是傷痕累累，何有
僅右手虎口輕微裂傷之理﹖足證上訴人當日未對被害人施以強暴。則上訴人之行為，
應不成立加重強盜之罪，原審不獨採證違背經驗法則，原判決理由亦有相互矛盾等語
。然查原判決認定上訴人於民國八十七年八月十四日晚十時許，帶兇器螺絲起子一
支，在台北縣永和市○○路二三六巷一弄口，撬開被害人王派賢所有而停放在該處之
ＤＶ－○九八號營業小客車門鎖後，竊取被害人放置於車內硬幣共新台幣（下同）二
十七元，甫得手即為被害人發覺，上訴人為脫免逮捕，持螺絲起子攻擊被害人，致被
害人右手指裂傷等情。業已說明其所憑之證據及其認定之理由甚詳。按帶兇器竊盜
得逞後，因脫免逮捕，而當場施以強暴者，不問被害人有無受傷或受傷程度之輕重，
均應成立刑法第三百三十條第一項之加重強盜罪。本件被害人王派賢先後供稱：「該
竊嫌（指上訴人）從車內爬出來，並手持起子（即螺絲起子）攻擊我，我們兩人即扭
打在一起，他（指上訴人）又企圖逃逸，我追到永和市○○路二三六巷一弄三號屋前
，被我制伏。」「所竊者為我放在計程車上之零錢，共二十七元。」「我身上之傷，
是竊嫌以起子攻擊我所造成。」上訴人亦供稱：「……另一方面我想逃跑（避免逮捕
），才拿起子攻擊他。」「我是逃到偷車處的下一個巷口，才用起子打他（指被害人
），後來我跌倒才被捉住」等語（偵查卷第六頁反面、第七頁，第一審卷第四二頁反
面、第四三頁，原審卷第三二頁）。並有上訴人施暴時使用之螺絲起子一支、被害人
出具之贓物認領保管單一紙，可資佐證。原判決依憑上開證據，認定上訴人係帶兇
器竊盜得逞後，為脫免逮捕，當場對被害人施以強暴，因而維持第一審論處上訴人加
重強盜罪刑之判決，駁回其在第二審之上訴，難謂有何違誤。上訴意旨，徒以被害人
僅受輕微之傷，漫指原審採證違背經驗法則及原判決理由矛盾，顯與法律規定得為第
三審上訴理由之違法情形不相適合，是其上訴違背法律上之程式，應予駁回。
據上論結，應依刑事訴訟法第三百九十五條前段，判決如主文。
中      華      民      國    八十八    年      九      月      九      日
                              最高法院刑事第五庭
                                  審判長法官  董  明  霈
                                        法官  丁  錦  清
                                        法官  賴  忠  星
                                        法官  林  茂  雄
                                        法官  王  居  財
      右正本證明與原本無異
                                              書  記  官
中      華      民      國    八十八    年      九      月     十七     日
